【裁判字號】    97,審訴,901
【裁判日期】    970430
【裁判案由】    毒品危害防制條例
【裁判全文】
臺灣高雄地方法院刑事判決             97年度審訴字第901號
公  訴  人  臺灣高雄地方法院檢察署檢察官
被      告  甲○○
指定辯護人  本院公設辯護人黃文德
上列被告因毒品危害防制條例案件，經檢察官提起公訴（97年度
毒偵字第1639號），本院合議庭裁定由受命法官獨任依協商程序
審理，判決如下：
    主  文
甲○○施用第一級毒品，累犯，處有期徒刑捌月。扣案之第一級
毒品海洛因壹包（驗後淨重零點零參貳公克），沒收銷燬之。
    事實及理由
一、本件犯罪事實及證據，除犯罪事實「復因施用毒品案件，經
    臺灣高雄地方法院以94年度訴字1333號判處有期徒刑10月確
    定，甫於96年7 月5 日假釋並付保護管束，於96年9 月22日
    假釋未經撤銷視為執行完畢」更正為「復因施用毒品案件，
    分別經本院以94年度訴字第1333號、95年度訴字第1225號判
    決，判處有期徒刑10月、11月確定，2 罪接續執行，於民國
    96年7 月5 日假釋出監，之後因中華民國96年罪犯減刑條施
    行，其上開案件視為減其宣告刑，於96年7 月16日假釋期滿
    執行完畢」；「扣得海洛因1 小包」更正為「扣得第一級毒
    品海洛因1 包（驗後淨重0.032 公克）」；證據部分補充「
    被告甲○○於本院審理中之自白」及「高雄市立凱旋醫院濫
    用藥物成品檢驗鑑定書」外，餘均引用檢察官起訴書之記載
    ，如附件。
二、本件被告業已認罪，並經辯護人協助下與檢察官於審判外達
    成協商之合意，渠等合意內容為：被告願受科刑範圍如主文
    所載。經核被告所為，係犯毒品危害防制條例第10條第1 項
    之施用第一級毒品罪，且上開協商合意內容，並無刑事訴訟
    法第455 條之4 第1 項所列不得認罪協商之情形，本件既經
    檢察官聲請改依協商程序而為判決，本院爰不經言詞辯論，
    於協商合意範圍內為協商判決。
三、應適用之法條：刑事訴訟法第455 條之4 第2 項、第455 條
    之8 、第454 條第2 項，毒品危害防制條例第10條第1 項、
    第18條第1 項前段，刑法第11條、第47條第1 項。
四、本判決除有刑事訴訟法第455 條之4 第1 項第1 款、第2 款
    、第4 款、第6 款、第7 款所定情形之一，或違反同條第2
    項規定者外，不得上訴。
本案經檢察官鄭益雄到庭執行職務。
中    華    民    國    97    年    4     月    30    日
                  刑事第七庭    法  官  陳君杰
以上正本證明與原本無異。
如不服本判決，應於判決送達後10日內，向本院提出上訴狀。
中    華    民    國    97    年    4     月    30    日
                                書記官  李承悌
附錄本判決論罪科刑法條全文：
毒品危害防制條例第10條第1項
施用第一級毒品者，處6 月以上5 年以下有期徒刑。
附件：
臺灣高雄地方法院檢察署檢察官起訴書
                                    97年度毒偵字第1639號
    被      告  甲○○  男  32歲（民國○○年○月○日生）
                        住高雄縣大樹鄉○○村○○路33號
                        國民身分證統一編號：Ｚ000000000號
上列被告因違反毒品危害防制條例案件，業經偵查終結，認應該
提起公訴，茲將犯罪事實及證據並所犯法條分敘如下：
         犯  罪  事  實
一、甲○○前因施用毒品案件，經臺灣高雄地方法院以92年度毒
    聲字第1500號裁定送觀察、勒戒後，認無繼續施用毒品之傾
    向，於民國92年5月16日執行完畢釋放；復因施用毒品案件
    ，經臺灣高雄地方法院以94年度訴字1333號判處有期徒刑10
    月確定，甫於96年7月5日假釋並付保護管束，於96年9月22
    日假釋未經撤銷視為執行完畢。詎其仍不知悔改，於前揭觀
    察、勒戒執行完畢釋放後5年內，復基於施用第一級毒品之
    犯意，於97年2月3日14時許，在高雄縣大樹鄉○○村○○路
    33 號住處房間廁所內，以摻水注射方式施用第一級毒品海
    洛因1次。嗣於97年2月4日12時45分許，經警在高雄縣大寮
    鄉○○路706號前，對甲○○進行盤詰，扣得海洛因1小包。
    並徵得其同意，採尿送驗後呈嗎啡陽性反應，始查悉上情。
二、案經高雄市政府警察局苓雅分局移送偵辦。
         證  據  並  所  犯  法  條
一、上揭犯罪事實，業據被告甲○○自白在卷，並有高雄市立凱
    旋醫院出具之濫用藥物尿液檢驗報告及尿液檢驗代碼對照表
    、毒品初步鑑驗報告單各1紙及照片2張在卷可稽，另有第一
    級毒品海洛因1包扣案可佐，被告自白核與事實相符，其犯
    嫌堪予認定。
二、查被告前因施用毒品案件，經臺灣高雄地方法院以92年度毒
    聲字第1500號裁定送觀察、勒戒後，認無繼續施用毒品之傾
    向，於92年5月16日執行完畢釋放，其於觀察、勒戒執行完
    畢後，5年內再犯毒品危害防制條例第10條之罪，應依法訴
    追。核其所為，係犯毒品危害防制條例第10條第1項之罪嫌
    ，其持有毒品之低度行為，為施用毒品之高度行為所吸收，
    應不另論罪。另因施用毒品案件，經臺灣高雄地方法院以94
    年度訴字1333號判處有期徒刑10月確定，甫於96年7月5日假
    釋並付保護管束，於96年9月22 日假釋未經撤銷視為執行完
    畢，有上開刑案資料查註紀錄表可按，其前受有期徒刑之執
    行完畢後，5年內再犯本件有期徒刑以上之罪，為累犯，請
    依刑法第47條規定加重其刑。扣案第一級毒品海洛因1包，
    請依毒品危害防制條例第18條第1項宣告沒收銷燬之。
三、依刑事訴訟法第251條第1項提起公訴。
    此  致
臺灣高雄地方法院
中    華    民    國    97    年    2     月    24    日
                              檢  察  官  乙  ○  ○
上正本證明與原本無異
中    華    民    國    97    年    3     月    5     日
                              書  記 官   王  龍  偉
所犯法條
毒品危害防制條例第10條第1項
施用第一級毒品者，處六月以上五年以下有期徒刑。


司法院資訊處製作；財團法人民間司法改革基金會備份。
